【裁判字號】    92,訴,1140
【裁判日期】    921009
【裁判案由】    毒品危害防制條例
【裁判全文】
臺灣桃園地方法院刑事判決                        九十二年度訴字第一一四號
    公  訴  人  臺灣桃園地方法院檢察署檢察官
    被      告  甲○○
右列被告因違反毒品危害防制條例案件，經檢察官提起公訴（九十二年度毒偵字第一
八二號、九十二年度毒偵字第一○九一號），經本院裁定依簡式審判程序，判決如左
︰
    主  文
甲○○連續施用第一級毒品，累犯，處有期徒刑捌月。扣案之海洛因殘渣（無法析離
）塑膠袋壹個，沒收銷燬，注射針筒壹支沒收。又施用第二級毒品，累犯，處有期徒
參月。應執行有期徒刑拾月。扣案之海洛因殘渣（無法析離）塑膠袋壹個，沒收銷燬
，注射針筒壹支沒收。
    事  實
一、甲○○於八十二年十二月十八日因賭博案件經本院科處罰金二千元確定，八十三
    年一月二十四日執行完畢，於八十三年十一月一日又因賭博案件經本院科處罰金
    一千元確定，八十四年二月九日執行完畢，於八十四年五月四日因違反藥事法等
    案件經本院判處有期徒刑十一月確定，於八十七年二月十二日執行完畢，於八十
    六年十月三十日因違反麻醉藥品管理條例案件經本院判處有期徒刑六月，八十七
    年五月二十一日確定，八十七年七月十七日執行完畢。甲○○於九十年一月三十
    一日因施用第一、二級毒品案件經本院以九十年度毒聲字第四六九號裁定送觀察
    、勒戒，因有繼續施用毒品傾向，再經本院於九十年三月十三日以九十年度毒聲
    字第一一九二號裁定令入戒治處所施以強制戒治一年，於九十一年十月一日強制
    戒治期滿，於九十一年十一月十一日經台灣桃園地方法院檢察署檢察官以九十一
    年度戒偵字第六一五號不起訴處分。惟甲○○又基於施用第一級毒品海洛因之概
    括犯意，自九十一年十二月上旬某日起至九十二年四月中旬某日止，連續多次，
    在桃園縣八德市○○街八一巷二○之三號住處，施用第一級毒品海洛因，約一至
    二天施用一次，另又起意，於九十二年一月八日下午，在桃園縣八德市○○街友
    人住處，施用第二級毒品安非他命，嗣於九十二年一月八日晚間十一時五十分許
    ，甲○○與友人葉玉隆在桃園縣八德市○○路一八○號超商內把玩電動玩具時，
    為警在二人把玩之電動玩具機台查獲一包不知何人持有之第二級毒品安非他命（
    含袋毛重○．八公克），甲○○經警帶回桃園縣警察局調查採尿送驗結果呈安非
    他命陽性及嗎啡陽性反應因而查獲甲○○又再度施用第一級毒品海洛因及第二級
    毒品安非他命，於九十二年四月一日凌晨一時三十分許甲○○在桃園縣八德市○
    ○○街二八號前又被警查獲，扣得內有海洛因殘渣（無法析離）之塑膠袋一個，
    及甲○○所有供施用海洛因之注射針筒一支，而本院於九十二年三月三十一日以
    九十二年度毒聲字第九三八號裁定令甲○○入戒治處所施以強制戒治一年，甲○
    ○亦於九十二年六月十六日經警緝補到案而送台灣新竹戒治所施以強制戒治迄今
    。
二、案經桃園縣警察局移送臺灣桃園地方法院檢察署檢察官偵查起訴。
    理  由
一、按刑事訴訟法業已修正而於九十二年二月六日經總統公布，同年九月一日起施行
    。修正後刑事訴訟法增訂第二百七十三條之一規定除被告所犯為死刑、無期徒刑
    、最輕本刑為三年以上有期徒刑之罪、或高等法院管轄第一審案件者外，於審判
    期日前之程序進行中，被告先就被訴事實為有罪之陳述時，審判長得告知被告簡
    式審判程序之旨，並聽取當事人、代理人、辯護人及輔佐人之意見後，裁定進行
    簡式審判程序。經查，本件被告甲○○被訴毒品危害防制條例一案，非前開不得
    進行簡式審判程序之案件，經被告於本院審理時就被訴事實為有罪之陳述，且經
    本院告知被告簡式審判程序之旨，聽取被告之意見後，爰依右開刑事訴訟法第二
    百七十三條之一之規定裁定改依簡式審判程序審判之，合先敘明。
二、右開事實，業據被告甲○○於本院審理時供認不諱，且被告於九十一年一月八月
    晚上十一時五十分許為警逮捕所採取之尿液送請鑑定結果，呈嗎啡陽性及甲基安
    非他命陽性反應，於九十二年四月一日凌晨一時三十分許為警逮捕所採取之尿液
    經送請鑑定結果，呈嗎啡陽性反應，有桃園縣警察局保安隊被採尿人姓名編號對
    照表及桃園縣衛生局不法藥物尿液檢定書各二紙在卷可稽，並有海洛因殘渣袋一
    個、注射針筒一支扣案為證，而被告於九十二年四月一日凌晨一時三十分許在桃
    園縣八德市○○○街二八號前經警逮捕，被告雙臂內側有針孔注射痕跡，有照片
    一紙在卷可稽，足認被告自白施用第一級毒品海洛因及第二級毒品安非他命犯行
    供承屬實，又被告於九十年一月三十一日因施用第一、二級毒品案件經本院以九
    十年度毒聲字第四六九號裁定送觀察、勒戒，因有繼續施用毒品傾向，再經本院
    於九十年三月十三日以九十年度毒聲字第一一九二號裁定令入戒治處所施以強制
    戒治一年，於九十一年十月一日強制戒治期滿，而於九十一年十一月十一日經台
    灣桃園地方法院檢察署檢察官以九十一年度戒偵字第六一五號不起訴處分，有台
    灣桃園地方法院檢察署刑案資料查註記錄表、台灣高等法院被告全國前案紀錄表
    及九十一年度戒偵字第六一五號不起訴處分書在卷可稽，其於五年內再犯毒品危
    害防制條例第十條第一項、第二項之罪甚明。事證明確，被告犯行洵堪認定，應
    依法論科。
三、核被告所為係犯毒品危害防制條例第十條第一項之施用第一級毒品罪及同條例第
    十條第二項之施用第二級毒品罪。被告施用第一、二級毒品前之持有第一、二級
    毒品行為，其持有之低度行為應被施用之高度行為所吸收，故不再論其非法持有
    第一、二級毒品罪。被告多次施用毒品海洛因犯行，時間緊接，方法相同，係觸
    犯構成要件相同之罪名，顯係基於概括犯意為之，應依刑法第五十六連續犯規定
    論以一施用第一級毒品罪，並加重其刑。查公訴人雖僅就被告九十二年一月九日
    一時十五分、九十二年四月一日二時十分往前回溯二十六小時內某不詳時間施用
    第一級毒品犯行予以起訴，而未敘及如事實欄所示之其餘施用毒品海洛因犯行，
    惟未起訴部分與前開已起訴部分之事實間，有連續犯裁判上一罪之關係，本院自
    得併為審酌。被告所犯上開二罪間方法不同，行為互異，可認係分別起意，應予
    分論併罰。被告於八十二年十二月十八日因賭博案件經本院科處罰金二千元確定
    ，八十三年一月二十四日執行完畢，於八十三年十一月一日又因賭博案件經本院
    科處罰金一千元確定，八十四年二月九日執行完畢，於八十四年五月四日因違反
    藥事法等案件經本院判處有期徒刑十一月確定，於八十七年二月十二日執行完畢
    ，於八十六年十月三十日因違反麻醉藥品管理條例案件經本院判處有期徒刑六月
    ，八十七年五月二十一日確定，八十七年七月十七日執行完畢，有臺灣桃園地方
    法院檢察署刑案資料查註紀錄表、台灣高等法院被告全國前案紀錄表在卷可稽，
    其於刑之執行完畢後，五年內再犯本件有期徒刑以上刑之上開二罪，為累犯，皆
    應依刑法第四十七條規定加重其刑，施用第一級毒品罪部分並遞加之。爰審酌被
    告經觀察、勒戒、強制戒治後仍再犯罪，顯見戒毒意志不堅，及其犯罪戕害自身
    ，尚無害及他人，且犯罪後坦承犯行，態度良好等一切情狀，酌情各量處如主文
    所示之刑，並合併定應執行之刑。扣案海洛因殘渣袋一個（無法析離）為查獲毒
    品，依毒品危害防制條例第十八條第一項前段規定沒收銷燬之，注射針筒一支則
    係被告所有供本案犯罪所用之物。
據上論斷，應依刑事訴訟法第二百七十三條之一、第二百九十九條第一項前段，毒品
危害防制條例第十條第一項、第二項、第十八條第一項前段，刑法第十一條前段、第
五十六條、第四十七條、第三十八條第一項第二款、第五十一條第五款，判決如主文
。
本案經檢察官鍾和憲到庭執行職務。
中      華      民      國    九十二    年      十      月      九      日
                                台灣桃園地方法院刑事第五庭
                                          法  官  林婷立
右正本證明與原本無異。
如不服本判決，應於判決送達後十日內向本院提出上訴狀( 應附繕本 )，上訴於臺灣
高等法院。
                                          書記官  楊鳳滿
中      華      民      國    九十二    年      十      月      十七    日
附錄本案論罪科刑法條全文：
毒品危害防制條例第十條第一項：
施用第一級毒品者，處六月以上五年以下有期徒刑。
施用第二級毒品者，處三年以下有期徒刑。


司法院資訊處製作；財團法人民間司法改革基金會備份。
